【裁判字號】    97,交聲,3327
【裁判日期】    980115
【裁判案由】    交管條例聲異
【裁判全文】
臺灣板橋地方法院交通事件裁定        97年度交聲字第3327號
原處分機關  交通部公路總局臺北區監理所基隆監理站
異  議  人
即受處分人  甲○○
上列異議人因違反道路交通管理處罰條例案件，對於交通部公路
總局臺北區監理所基隆監理站民國97年12月5 日基監字第裁42-C
00000000號所為之裁決處分（原舉發案號：臺北縣政府警察局97
年10月10日北縣警交字第C00000000 號），聲明異議，本院裁定
如下：
    主  文
異議駁回。
    理  由
一、原處分意旨略以：異議人即受處分人甲○○於民國97年10月
    10日上午9 時30分許，駕駛車號0082-DG 號自用小客車，行
    經臺北縣三重市○○路與後竹圍街口，因行經有燈光號誌管
    制之交岔路口闖紅燈（紅燈迴轉）之違規行為，經警掣單舉
    發，原處分機關乃依道路交通管理處罰條例第53條第1 項、
    第63條第1 項第3 款規定，裁處罰鍰新臺幣2,700 元，並記
    違規點數3 點。
二、異議意旨略以：異議人駕駛車號0082-DG 號自用小客車行經
    臺北縣三重市○○路3 段（單號向）與後竹圍街口欲迴轉，
    通過路口停止線時，三和路上之號誌恰由綠燈轉為黃燈，且
    黃燈僅3 秒，但因對向車多，異議人必須禮讓對向直行車，
    待紅燈亮起，對向車已完全停下後，同時兼顧後竹圍街已開
    始行動之機車，在安全無虞之情況下，始緩慢完成迴轉，並
    非闖紅燈，為此聲明異議，請求撤銷原處分云云。
三、按汽車駕駛人，行經有燈光號誌管制之交岔路口闖紅燈者，
    處新臺幣1,800 元以上5,400 元以下罰鍰，並記違規點數3
    點，道路交通管理處罰條例第53條第1 項、第63條第1 項第
    3 款分別定有明文。
四、經查：
  (一)本件異議人即受處分人甲○○於97年10月10日上午9 時30分
    許，駕駛車號0082-DG 號自用小客車，行經臺北縣三重市○
    ○路與後竹圍街口，因行經有燈光號誌管制之交岔路口闖紅
    燈（紅燈迴轉）之違規行為，經臺北縣政府警察局三重分局
    員警以北縣警交字第C00000000 號通知單舉發一情，有臺北
    縣政府警察局北縣警交字第C00000000 號舉發違反道路交通
    管理事件通知單影本1 件在卷可稽。
  (二)異議人雖以前開情詞置辯，然證人即負責舉發之臺北縣政府
    警察局三重分局交通分隊員警劉建榮到庭證稱：本件舉發通
    知單是我開立的，當天是97年10月10日雙十國慶，早上我們
    有安排重要路口疏導車流的勤務，當時我是站在三重市○○
    ○街與三和路3 段路口就是圖三明醫中醫診所的位置，當時
    三和路號誌已轉為紅燈，後竹圍街第二時相已開放綠燈，行
    人號誌已經變為綠燈，我見到異議人的車子迴轉過來，我就
    把他攔停，我當時站的位置看到角度就是圖一的情況，那個
    位置可以清楚的看到三和路、後竹圍街、溪尾街的號誌；我
    當時並沒有看到異議人是否是在綠燈的時候就過停止線，但
    是我看到他的時候，在三和路號誌為紅燈的時候，他的車子
    還在安全島的側邊上，他的車頭還在安全島末端，三和路紅
    燈之後他才轉過來等語（見本院98年1 月13日訊問筆錄第2
    、3 頁），以證人劉建榮係臺北縣政府警察局三重分局之警
    員，平日職司犯罪偵查及道路交通管理、維護交通秩序之指
    揮稽查等工作，其與異議人間，素昧平生又無怨隙，殊無甘
    冒偽證罪責，故為不實舉發之理由存在，且異議人於本院審
    理中亦自承：當時我在經過停止線的時候是剛好綠燈轉黃燈
    的時候，因為我是要迴轉，我就等到對向的車子停的時候我
    才能迴轉，對向車子停的時候就已經是紅燈了，我要迴轉的
    時候我已經開到靠近中間分隔島的位置了；我大概迴轉到一
    半的時候才有機車從我的左邊出來，我認為溪尾街那邊剛變
    綠燈而已；我當時是停在我提出的照片第一張那部深色車子
    的位置等對向的車子停要迴轉等語（見本院98年1 月13日訊
    問筆錄第1 、4 頁），是依異議人所述及其所提出之照片一
    所示，異議人當時停車等候迴轉之位置係在安全島側邊，車
    身靠近安全島末端，車尾則仍在三和路上，待三和路上之號
    誌轉換為紅燈，對向之車輛停止後，始迴轉三和路雙號車道
    （往重陽路方向），此與證人劉建榮上開證述之情節，實屬
    相符，益徵證人劉建榮之證言，應屬可信；至異議人雖一再
    以其車輛在通過停止線時，號誌係甫由綠燈轉黃燈云云置辯
    ，惟車輛面對圓形紅燈表示禁止通行，不得超越停止線或「
    進入路口」，道路交通標誌標線號誌設置規則第206 條第5
    點第1 小點定有明文，異議人既考領有合法之普通小型車駕
    駛執照，對於上開號誌所代表之意義自當知之甚詳，並應確
    實遵守，是縱異議人所駕駛之車號0082-DG 號自用小客車在
    通過三和路上之停止線時，三和路上之號誌甫由綠燈轉為黃
    燈，惟異議人當時既因對向車多無法完成迴轉，至三和路上
    之號誌轉換為紅燈後，異議人本即不得再進入路口，進而迴
    轉往三和路雙號車道（往重陽路方向），而應在該處等候號
    誌再次轉換為綠燈後再行進入路口迴轉，是異議人所辯並無
    礙於其行為仍該當於闖紅燈之違規，異議人執此主張其並非
    闖紅燈，洵無可採。異議人確於前揭時、地，有駕駛上開自
    用小客車闖紅燈之違規事實，自堪認定。
五、從而，本件異議人前開違規事證已足堪認定。則原處分機關
    依據前揭道路交通管理處罰條例第53條第1 項、第63條第1
    項第3 款之規定，裁處異議人罰鍰新臺幣2,700 元，並記違
    規點數3 點，核無違誤。本件異議人之異議為無理由，應予
    駁回。
據上論斷，應依道路交通案件處理辦法第19條，裁定如主文。
中    華    民    國    98    年    1     月    15    日
                      交通法庭  法  官        曾淑娟
上列正本證明與原本無異。
如不服本裁定，應於裁定送達後五日內敘明抗告理由，向本院提
出抗告狀。
                                 書記官       謝雪紅
中    華    民    國    98    年    1     月    15    日


司法院資訊處製作；財團法人民間司法改革基金會備份。
